臺灣高等法院刑事判決
111年度上訴字第464號
上  訴  人  
即  被  告  周哲宇



上列上訴人因洗錢防制法等案件，不服臺灣新北地方法院110年
度金訴字第717號，中華民國110年12月23日第一審判決（起訴案
號：臺灣新北地方檢察署110年度偵字第9117號），提起上訴，
本院判決如下：
    主  文
上訴駁回。
    事實及理由
壹、審理範圍：
    新修正刑事訴訟法第348條規定於民國000年0月00日生效，
    本件於111年2月8日繫屬本院，依刑事訴訟法施行法第7條之
    13前段規定，應適用修正後刑事訴訟法第348條規定釐定上
    訴範圍。上訴人即被告周哲宇（下稱被告）言明對於原判決
    之罪不提起上訴，僅對量刑部分提起上訴（見本院卷第58頁
    、第84頁），故本件上訴範圍僅限於刑之部分，先予說明。
     
貳、本院就科刑所依附之犯罪事實、論罪及刑之加重、減輕事由
    ，援用原判決所載(如附件)。
參、上訴駁回之理由：　　
一、原審就被告量刑部分審酌：被告正值壯年，於已預見所為之
    行為與詐欺取財、洗錢相關，僅為與人交友，貿然為前揭行
    為，所為製造詐欺款項之金流斷點，增加檢警查緝難度，更
    造成告訴人之財物損失無法追回，助長詐欺犯罪盛行，危害
    社會治安，其行為實應非難，然審酌被告已坦承犯行，犯後
    態度尚佳，兼衡被告在本案之分工，非居於主要核心地位，
    及其業與告訴人成立調解，並徵得告訴人之原諒乙節，有調
    解筆錄1份在卷可參（見原審卷第81至82頁），另參酌被告
    自述高中肄業之智識程度，目前從事工地學徒，每月收入約
    新臺幣（下同）28,000元至32,000元，未婚無子女、家中尚
    有母親需賴其撫養之生活狀況（見原審卷第99頁）等一切情
    狀，量處有期徒刑2月，併科罰金1萬元，暨就併科罰金部分
    諭知罰金易服勞役之折算標準。
二、被告上訴意旨請求從輕量刑，惟按量刑輕重，屬法院得依職
    權自由裁量之事項，苟其量刑已以行為人之責任為基礎，並
    斟酌刑法第57條各款所列情狀，在法定刑度內，酌量科刑，
    無偏執一端，致明顯失出失入情形，自不得指為不當或違法
    （最高法院103年度台上字第291號、第331號判決意旨參照
    ），且在同一犯罪事實與情節，如別無其他加重或減輕之原
    因，下級審量定之刑，亦無過重或失輕之不當情形，則上級
    審法院對下級審法院之職權行使，原則上應予尊重（最高法
    院85年度台上字第2446號判決意旨參照）。查本案原審量刑
    時，已以行為人之責任為基礎，審酌刑法第57條各款所列情
    狀而為刑之量定，其所為量刑並未逾越法定刑度，亦無違背
    公平正義之精神，客觀上不生量刑過重過輕之裁量權濫用，
    且原審既已詳細記載量刑審酌上揭各項被告之犯後態度、教
    育程度、家庭生活狀況、犯罪之動機、目的、手段、告訴人
    所受損害，並說明被告業與告訴人成立調解，並徵得告訴人
    之原諒乙節等一切情狀，被告提起上訴主張應予考量對其有
    利之量刑因素，原審均予以綜合考量後在法定刑內予以量刑
    ，尚無違比例原則及罪刑相當原則，難認有何不當。是被告
    上訴無理由，應予駁回。
肆、退併辦部分：
　　臺灣士林地方檢察署檢察官111年度偵字第4750號併辦意旨
    書所載併辦之犯罪事實，與本案犯罪事實所載之詐騙集團成
    員不同、犯罪時間有異、犯罪手法與被害人亦不相同，與本
    案並無事實上或裁判上一罪之關係，無從併予審究，應退由
    檢察官另行處理，附此敘明。　　　　
據上論斷，應依刑事訴訟法第368條、第373條，判決如主文。
本案經檢察官陳錦宗偵查起訴，經檢察官黃和村到庭執行職務。
中　　華　　民　　國　　111 　年　　5 　　月　　12　　日
                  刑事第十二庭  審判長法　官  陳如玲
                                      法　官  廖建瑜
                                      法　官  魏俊明
以上正本證明與原本無異。
如不服本判決，應於收受送達後20日內向本院提出上訴書狀，其
未敘述上訴之理由者並得於提起上訴後20日內向本院補提理由書
（均須按他造當事人之人數附繕本）「切勿逕送上級法院」。
                                      書記官  賴尚君
中　　華　　民　　國　　111 　年　　5 　　月　　12　　日
附錄：本案論罪科刑法條全文
中華民國刑法第339 條
意圖為自己或第三人不法之所有，以詐術使人將本人或第三人之
物交付者，處5 年以下有期徒刑、拘役或科或併科50萬元以下罰
金。
以前項方法得財產上不法之利益或使第三人得之者，亦同。
前二項之未遂犯罰之。
洗錢防制法第2條
本法所稱洗錢，指下列行為：
一、意圖掩飾或隱匿特定犯罪所得來源，或使他人逃避刑事追訴
    ，而移轉或變更特定犯罪所得。
二、掩飾或隱匿特定犯罪所得之本質、來源、去向、所在、所有
    權、處分權或其他權益者。
三、收受、持有或使用他人之特定犯罪所得。　
洗錢防制法第14條
有第二條各款所列洗錢行為者，處7 年以下有期徒刑，併科新臺
幣5 百萬元以下罰金。
前項之未遂犯罰之。
前二項情形，不得科以超過其特定犯罪所定最重本刑之刑。
-------------------------------------------------------
附件：
臺灣新北地方法院刑事判決
110年度金訴字第717號
公  訴  人  臺灣新北地方檢察署檢察官
被      告  周哲宇
上列被告因違反洗錢防制法等案件，經檢察官提起公訴（110年
度偵字第9117號），因被告於準備程序中就被訴事實為有罪之陳
述，經告知簡式審判程序之旨，並聽取當事人之意見後，經本院
合議庭裁定由受命法官獨任進行簡式審判程序，判決如下：
    主  文
周哲宇共同犯洗錢防制法第十四條第一項之洗錢罪，處有期徒刑
貳月，併科罰金新臺幣壹萬元，罰金如易服勞役，以新臺幣壹仟
元折算壹日。
    事  實
一、周哲宇於民國108年9、10月間，在通訊軟體Wechat（下稱微
    信）上認識真實姓名年籍不詳、暱稱「張冬葉」之成年人（
    下稱「張冬葉」），嗣「張冬葉」於108年11月1日聯繫周哲
    宇，詢問周哲宇是否願意提供帳戶供其收取匯款使用，並將
    匯入之款項轉匯至其所指定之大陸帳戶內，依周哲宇之智識
    程度及社會經驗，對於將所申辦之金融帳戶資料交由真實身
    分不詳之人使用，可能遭他人作為收取詐欺犯罪所得使用，
    及將所收取之款項轉匯至其指定之大陸帳戶內，可能為掩飾
    詐欺取財不法犯罪所得去向之手法等節，當有所預見，竟仍
    以縱係如此，亦無違反其本意之不確定故意，而應允之。周
    哲宇遂與「張冬葉」共同意圖為自己不法之所有，基於詐欺
    取財、掩飾特定犯罪所得去向、所在之洗錢之犯意聯絡，由
    周哲宇提供其所申設之國泰世華商業銀行帳號000-00000000
    0000號帳戶（下稱國泰世華帳戶）予「張冬葉」使用，「張
    冬葉」所屬詐欺集團成員（無證據證明「張冬葉」與施用詐
    術者為不同人，或該集團成員為3人以上）取得上開國泰世
    華帳戶資料後，由該詐欺集團成員於如附表所示之時間，以
    如附表所示之詐欺方式，向劉佩錡施用詐術，致其陷於錯誤
    ，而於如附表匯款時間欄所示之時間，將匯款金額欄所示之
    款項匯入上開國泰世華帳戶內，周哲宇復依「張冬葉」指示
    ，以匯款之方式，將詐得款項委託真實姓名年籍不詳、不知
    情網友轉匯至「張冬葉」指定之大陸帳戶內，以此方式掩飾
    、隱匿上開犯罪所得財物之去向及所在。嗣因劉佩錡察覺有
    異而報警處理，始循線查悉上情。
二、案經劉佩錡訴由新北市政府警察局板橋分局報告臺灣新北地
    方檢察署（下稱【新北地檢署】）檢察官偵查起訴。
    理  由
一、程序方面：
    按除被告所犯為死刑、無期徒刑、最輕本刑為3 年以上有期
    徒刑之罪或高等法院管轄第一審案件者外，於第一次審判期
    日前之準備程序進行中，被告先就被訴事實為有罪之陳述時
    ，審判長得告知被告簡式審判程序之旨，並聽取當事人、代
    理人、辯護人及輔佐人之意見後，裁定進行簡式審判程序，
    刑事訴訟法第273 條之1 第1 項定有明文。經核本案被告周
    哲宇所犯係死刑、無期徒刑、最輕本刑為3 年以上有期徒刑
    以外之罪，其於準備程序中就被訴事實為有罪之陳述，經法
    官告知簡式審判程序之旨，並聽取公訴人、被告之意見後，
    爰依首揭規定，合議裁定由受命法官獨任進行簡式審判程序
    。是本案之證據調查，依同法第273 條之2 規定，不受同法
    第159 條第1 項、第161 條之2 、第161 條之3 、第163 條
    之1 ，及第164 條至170 條所規定證據能力認定及調查方式
    之限制，合先敘明。
二、實體方面：
  ㈠認定犯罪事實所憑證據及理由：
  ⒈上揭犯罪事實，業據被告於本院準備及審理程序均自白不諱
    （見本院卷第87、95、98頁），核與證人即告訴人劉佩錡於
    警詢時之證述大致相符（見新北地檢署110年度偵字第9117
    號卷，下稱【偵卷】，第20頁及其反面），復有附表證據出
    處欄所示之各項證據資料在卷可佐，足見被告上開任意性之
    自白，均核與事實相符，應堪採信。
  ⒉按刑法上之故意，分直接故意（確定故意）與間接故意（不
    確定故意），行為人對於構成犯罪之事實，明知並有意使其
    發生者，為直接故意，行為人對於構成犯罪之事實，預見其
    發生而其發生並不違背其本意者，為間接故意，刑法第13條
    定有明文。而金融帳戶屬個人交易理財重要之物品，其專有
    性甚高，是一般人均有妥為保管及防止他人任意使用之認識
    ，縱因特殊情況偶有同意他人使用之需，亦必然深入瞭解該
    他人之身分及用途後再行同意，方符常情；且詐欺正犯利用
    人頭帳戶匯款詐欺之案件，近年來報章新聞多所披露，復經
    政府多方宣導，一般民眾對此種利用人頭帳戶之犯案手法，
    自應知悉而有所預見。查被告於偵查、本院準備程序均一致
    供稱：我在網路上結識「張冬葉」，「張冬葉」向我詢問小
    額付費的管道，因為我想認識他，所以答應由其匯款台幣至
    我的帳戶，我再提領出後交給另名不知情網友，委由網友將
    款項匯至「張冬葉」指定之大陸帳戶，我其實不認識「張冬
    葉」等語（見偵卷第134至136頁；本院卷第87頁），可見被
    告與暱稱「張冬葉」之人素未謀面，由此可知，被告對於暱
    稱「張冬葉」之真實姓名、年籍資料等各項資訊皆一無所悉
    ，與其並無任何信賴關係，卻僅為結識朋友，在不清楚「張
    冬葉」借用國泰世華帳戶收款之目的、匯入款項性質，及「
    張冬葉」何以不使用自己之金融帳戶之緣由，任意出借帳戶
    予「張冬葉」使用，並協助轉匯款項至指定之大陸帳戶，其
    就上開各節顯係違反常理，極可能涉及不法活動，主觀上自
    無不知之理。復以被告當時已成年，自述學歷為高中肄業，
    從事工地學徒等語（見本院卷第99 頁），具有相當之智識
    及社會生活經驗，應知悉金融帳戶係有關個人財產、身分之
    物品，並可知悉一般人均可自行申請金融帳戶使用，如非意
    圖供犯罪使用，無使用他人金融帳戶供收款後，再要求他人
    代為轉匯款項之必要，實與常情不符，足見被告對於其將本
    案帳戶提供與「張冬葉」之人使用，「張冬葉」之人可能利
    用上開國泰世華帳戶實施詐欺取財之犯行，主觀上應可預見
    ，仍隨意將國泰世華帳戶提供與「張冬葉」之人使用，對於
    「張冬葉」利用國泰世華帳戶向附表所示告訴人詐取財物，
    應有容認發生且無違背其本意，具有詐欺取財之不確定故意
    甚明；又核其所為，已參與詐欺犯罪構成要件行為之實行，
    而非單純於「張冬葉」犯罪行為完成後，予以助力，縱未參
    與事前之謀議及事中之詐騙行為，仍應成立共同正犯，而非
    事後幫助行為或單純之幫助犯，併予敘明。
  ⒊按洗錢防制法所稱洗錢，指下列行為：一、意圖掩飾或隱匿
    特定犯罪所得來源，或使他人逃避刑事追訴，而移轉或變更
    特定犯罪所得。二、掩飾或隱匿特定犯罪所得之本質、來源
    、去向、所在、所有權、處分權或其他權益者。三、收受、
    持有或使用他人之特定犯罪所得，洗錢防制法第2 條定有明
    文。復按現行洗錢防制法第14條第1 項之一般洗錢罪，祇須
    有同法第2 條各款所示行為之一，而以同法第3 條規定之特
    定犯罪作為聯結即為已足；另倘行為人意圖掩飾或隱匿特定
    犯罪所得來源，而將特定犯罪所得直接消費處分，甚或交予
    其他共同正犯予以隱匿，或由共同正犯以虛假交易外觀掩飾
    不法金流移動，依現行洗錢防制法之規定，已難依循過往實
    務認僅係單純犯罪後處分贓物之行為，而應認屬同法第2 條
    第1 或2 款之洗錢行為（最高法院108 年度台上字第2057號
    判決要旨參照）。經查，被告將國泰世華帳戶提供與「張冬
    葉」之人，並於附表所示告訴人匯款至國泰世華帳戶後，再
    由被告以匯款方式，將詐欺款項後透過不詳之人轉匯至「張
    冬葉」指定之大陸帳戶，其主觀上應有將國泰世華帳戶交由
    他人匯入、轉匯款項使用之認知，且應可知該帳戶資金經其
    以匯款方式轉匯入他人帳戶後，後續資金流向有無法追索之
    可能性，將形成金流斷點，產生遮斷金流以逃避國家追訴、
    處罰之效果，其仍將本案帳戶提供與「張冬葉」之人，其有
    隱匿詐欺特定犯罪所得去向之一般洗錢犯意甚明。是被告提
    供帳戶並匯出詐欺款項之行為，應該當洗錢防制法第2條第2
    項、第14條第1項規定之一般洗錢罪。
  ⒋按共同正犯之意思聯絡，原不以數人間直接發生者為限，即
    有間接之聯絡者，亦包括在內。如甲分別邀約乙、丙犯罪，
    雖乙、丙間彼此並無直接之聯絡，亦無礙於其為共同正犯之
    成立。又按共同正犯之意思聯絡，不限於事前有所協議，其
    於行為當時，基於相互之認識，以共同犯罪之意思參與者，
    亦無礙於共同正犯之成立，且其表示之方法，不以明示通謀
    為必要，即相互間有默示之合致，亦無不可。又共同正犯，
    係共同實行犯罪行為之人，在共同意思範圍內，各自分擔犯
    罪行為之一部，相互利用他人之行為，以達其犯罪之目的，
    其成立不以全體均參與實行犯罪構成要件之行為為要件，其
    行為分擔，亦不以每一階段皆有參與為必要，倘具有相互利
    用其行為之合同意思所為，仍應負共同正犯之責。經查，以
    現今詐欺集團運作模式，皆由多人縝密分工，除負責對被害
    人詐騙者外，尚須有人提領款項，「收水」負責收取詐欺款
    項後轉交上游，彼此配合分工才能完成犯罪。查被告依指示
    將國泰世華帳戶所收取之詐欺贓款，以轉帳方式，透過不詳
    之人轉匯至「張冬葉」指定之大陸帳戶，以促使該集團成員
    得以順利完成詐欺取財行為，足徵被告係基於自己犯罪之意
    思而參與該集團之分工，分擔犯罪行為之一部，並利用他人
    之行為，以達詐欺犯罪之目的，雖與集團不詳成員間未必直
    接聯絡，惟其既各自分擔整體犯罪過程，依上開說明，自應
    就本件詐欺集團所為，與其他詐欺集團成員共同負責。
  ⒌綜上所述，本案事證明確，被告前揭犯行，洵堪認定，應予
    依法論科。 
  ㈡論罪科刑：
  ⒈罪名
    核被告所為，係犯刑法第339條第1項之詐欺取財罪與洗錢防
    制法第2條第2款、第14條第1項之洗錢罪。另就被告所參與
    之犯行觀之，其對於告訴人被詐騙之過程並未參與，則被告
    自無從知悉本案詐欺犯行之參與人數是否有3人以上，且經
    本院遍閱全卷，無從排除「張冬葉」為一人分飾多角，即「
    張冬葉」與實施詐術者為同一人之可能，本案尚乏證據證明
    本件詐欺取財者確有3人以上，亦查無有關被告知悉本案詐
    欺之共犯是否有3人以上之相關證據，自不能排除被告主觀
    上認知本案贓款係由「張冬葉」1人詐欺取得，參與者僅有
    被告與「張冬葉」2人之可能，是基於事證有疑，利歸被告
    之原則，當僅得認參與本案詐欺取財者僅有被告與「張冬葉
    」之人而未達3人以上，併予敘明。
  ⒉共同正犯
    被告與「張冬葉」間，就本案犯行有犯意聯絡及行為分擔，
    為共同正犯。
  ⒊想像競合犯之說明
　  被告所犯上開洗錢罪與詐欺取財罪，行為有部分重疊合致，
    且犯罪目的均單一，依一般社會通念，應評價為一罪方符合
    刑罰公平原則，為想像競合犯，依刑法第55條前段規定，從
    一重論以洗錢罪處斷。
  ⒋減刑事由
    按犯洗錢防制法第14條、第15條之罪，在偵查或審判中自白
    者，減輕其刑，洗錢防制法第16條第2 項定有明文。查被告
    於本院審理時坦承犯行（見本院卷第98頁），合於洗錢防制
    法第16條第2項減輕其刑之規定，爰依法減輕之。  
  ⒌科刑
    爰以行為人之責任為基礎，審酌被告正值壯年，於已預見所
    為之行為與詐欺取財、洗錢相關，僅為與人交友，貿然為前
    揭行為，所為製造詐欺款項之金流斷點，增加檢警查緝難度
    ，更造成告訴人之財物損失無法追回，助長詐欺犯罪盛行，
    危害社會治安，其行為實應非難，然審酌被告已坦承犯行，
    犯後態度尚佳，兼衡被告在本案之分工，非居於主要核心地
    位，及其業與告訴人成立調解，並徵得告訴人之原諒乙節，
    有調解筆錄1份在卷可參（見本院第81至82頁）。另參酌被
    告自述高中肄業之智識程度，目前從事工地學徒，每月收入
    約28,000元至32,000元，未婚無子女、家中尚有母親需賴其
    撫養之生活狀況（見本院卷第99頁）等一切情狀，量處如主
    文所示之刑，暨就併科罰金部分諭知罰金易服勞役之折算標
    準。
三、沒收：
  ㈠按犯罪所得之沒收、追繳或追徵，在於剝奪犯罪行為人之實
    際犯罪所得（原物或其替代價值利益），使其不能坐享犯罪
    之成果，以杜絕犯罪誘因，可謂對抗經濟、貪瀆犯罪之重要
    刑事措施，性質上屬類似不當得利之衡平措施，重點置於所
    受利得之剝奪，然苟無犯罪所得，自不生利得剝奪之問題，
    固不待言，至2 人以上共同犯罪，關於犯罪所得之沒收、追
    繳或追徵，倘個別成員並無犯罪所得，且與其他成員對於所
    得亦無事實上之共同處分權時，同無「利得」可資剝奪，特
    別在集團性或重大經濟、貪污犯罪，不法利得龐大，一概採
    取絕對連帶沒收、追繳或追徵，對未受利得之共同正犯顯失
    公平。此與犯罪所得作為犯罪構成（加重）要件類型者，基
    於共同正犯應對犯罪之全部事實負責，則就所得財物應合併
    計算之情形，並不相同。有關共同正犯犯罪所得之沒收、追
    繳或追徵，最高法院向採之共犯連帶說，業經最高法院 104
    年度第13、14次刑事庭會議決議不再援用、供參考，並改採
    沒收或追徵應就各人所分得者為之之見解。又所謂各人「所
    分得」，係指各人「對犯罪所得有事實上之處分權限」，應
    視具體個案之實際情形而定：倘若共同正犯各成員內部間，
    對於不法利得分配明確時，固應依各人實際分配所得沒收；
    然若共同正犯成員對不法所得並無處分權限，其他成員亦無
    事實上之共同處分權限者，自不予諭知沒收；至共同正犯各
    成員對於不法利得享有共同處分權限時，則應負共同沒收之
    責。至於上揭共同正犯各成員有無犯罪所得、所得數額，係
    關於沒收、追繳或追徵標的犯罪所得範圍之認定，因非屬犯
    罪事實有無之認定，並不適用「嚴格證明法則」，無須證明
    至毫無合理懷疑之確信程度，應由事實審法院綜合卷證資料
    ，依自由證明程序釋明其合理之依據以認定之（最高法院10
    4年度台上字第3604號判決意旨參照）。
  ㈡查：被告於本院審理時供稱：本案並沒有獲得利益，當初是
    想要認識「張冬葉」這個人等語（見本院卷第87頁），卷內
    復查無證據足認被告就上開詐得財物，有事實上共同處分權
    限，自無從就詐得款項部分宣告沒收及追徵其價額。
  ㈢又洗錢防制法第18條第1項固規定「犯第14 條之罪，其所移
    轉、變更、掩飾、隱匿、收受、取得、持有、使用之財物或
    財產上利益，沒收之；犯第15條之罪，其所收受、持有、使
    用之財物或財產上利益，亦同。」，惟該條文並未規定「不
    論屬於犯罪行為人與否」均沒收之，自仍以屬於被告所得管
    領、處分者為限，始應予以沒收。查被告就本案詐得之款項
    ，業已以匯款方式，委由不知情之人轉匯之「張冬葉」指定
    帳戶，已如前述，足認此部分款項即非在被告實際管領、處
    分中，尚無從依洗錢防制法第18條第1項規定予以宣告沒收
    ，附此敘明。
 據上論斷，應依刑事訴訟法第299條第1項前段，判決如主文。
 （本件依刑事判決精簡原則，僅記載程序法條文）。
本案經檢察官陳錦宗偵查起訴，經檢察官吳宗光到庭執行公訴。
中    華    民    國    110   年    12    月    23    日
                  刑事第十三庭  法  官  陳幽蘭
　　　　　　　　　
附表　
告訴人 詐騙時間及方式 匯款時間（以被告轉帳憑證或其帳戶交易明細為準） 匯款金額（新臺幣） 匯入被告帳戶      證據出處 劉佩錡 詐欺集團成員於108年11月6日前某時日，使用LINE暱稱「陳昊」之帳號，以投資名義誆騙劉佩錡，致劉佩錡陷於錯誤，而於右欄時間，依指示匯款至右欄帳戶。 108年11月9日16時37分許 3萬元 國泰世華商業銀行帳號000000000000號帳戶 1.被告周哲宇於警詢、偵訊及本院準備、審理程序之供述（偵卷第7 頁反面至8 頁、133至136頁；臺灣臺北地方檢察署109年度偵字第6184號卷【下稱6184號卷】第15至16頁、118至119頁；臺灣桃園地方檢察署109偵緝字第1083號卷【下稱1083號卷】第41至42頁、49至50頁；本院109 審易字第2994號卷【下稱2994號卷】第94至96頁；本院卷第87、95、98頁） 2.告訴人劉佩錡於警詢時證述（偵卷第20頁及其反面） 3.告訴人劉佩錡之內政部警政署反詐騙諮詢專線紀錄表、受理詐騙帳戶通報警示簡便格式表、報案三聯單、受理各類案件記錄表及金融機構聯防機制通報單（偵卷第32頁、56頁、57頁、64頁、66頁） 4.告訴人劉佩錡之提供之交易明細（偵卷第82頁、84頁、86頁） 5.國泰世華商業銀行存匯作業管理部109年9月10日國世存匯作業字第0000000000號函暨檢附被告國泰世華銀行帳戶開戶基本資料、交易往來明細（偵卷第34至37頁） 6.國泰世華商業銀行存匯作業管理部109 年1月2日國世存匯作業字第0000000000號函暨檢附被告國泰世華銀行開戶基本資料、交易往來明細（新北地檢署109年度偵字第10563號卷第121至133頁） 7.國泰世華商業銀行存匯作業管理部108年12月5日國世存匯作業字第0000000000號函暨檢附被告國泰世華銀行開戶基本資料、交易往來明細（6184號卷第37至45頁） 8.國泰世華商業銀行存匯作業管理部108年12月9日國世存匯作業字第0000000000號函暨檢附被告國泰世華銀行開戶基本資料、交易往來明細（臺灣桃園地方檢察署109年度偵字第3326號卷第37至42頁） 9.國泰世華商業銀行存匯作業管理部109年1月22日國世存匯作業字第0000000000號函暨檢附被告國泰世華銀行開戶基本資料、交易往來明細（臺灣桃園地方檢察署109年度偵字第13717號卷第41至49頁） 10.國泰世華商業銀行存匯作業管理部110年12月2日國世存匯作業字第0000000000號函暨檢附被告國泰世華銀行開戶基本資料、交易往來明細（本院卷第61至67頁） 11.本院公務電話紀錄（本院卷第69頁）